【裁判字號】    97,抗,9
【裁判日期】    970229
【裁判案由】    本票裁定強制執行
【裁判全文】
臺灣臺南地方法院民事裁定                 97年度抗字第9號
抗  告  人  乙○○
相  對  人  甲○○
上列抗告人因與相對人間聲請本票裁定強制執行事件，抗告人不
服中華民國96年11月30日本院臺南簡易庭96年度票字第7974號裁
定，提起抗告，本院裁定如下：
    主    文
原裁定廢棄。
上開廢棄部分，相對人所簽發如附表所示之本票壹紙，內載憑票
交付抗告人如附表所示之金額，及自附表所示到期日起，至清償
日止，按年息百分之六計算之利息，准予強制執行。
原審程序費用新台幣貳仟元及抗告費用新台幣壹仟元均由相對人
負擔。
    理    由
一、本件抗告人於原審聲請意旨略以：其持有相對人所簽發之本
    票1紙，屆期提示未獲付款，為此依票據法第123條、非訟事
    件法第 194條之規定，聲請裁定准予強制執行等語，並提出
    如本票 1紙為證。嗣經原審審核結果，以抗告人所提出之本
    票，未依票據法第 120條第1項第6款記載發票年、月、日，
    屬無效之本票為由，於96年11月30日以96年度票字第7974號
    裁定駁回聲請人之聲請。
二、抗告意旨略以：本件相對人業已於96年12月13日將本票之發
    票日填載完成，則本件相對人簽發之本票既已記載發票日，
    即屬有效之本票，是原裁定已有違誤，為此提起抗告，請求
    廢棄原裁定等語。
三、按本票應記載發票年、月、日，由發票人簽名，又欠缺本法
    所規定票據上應記載事項之一者，其票據無效；執票人善意
    取得已具備本法規定應記載事項之票據者，得依票據文義行
    使權利，票據法第120條第1項第6款、第11條第1項前段、第
    2項定有明文。又執票人依票據法第123條規定，向本票發票
    人行使追索權時，聲請法院裁定對發票人之財產強制執行者
    ，其性質與非訟事件無殊，法院就本票形式上之要件是否具
    備予審查為已足，最高法院56年台抗字第 714號判例意旨可
    資參照。
四、查本件抗告人於原審聲請本票裁定強制執行時，所提出之本
    票未記載發票年、月、日，此固有原審留存於卷內之本票影
    本在卷可資比對，然抗告人主張其於原審裁定後，已將該本
    票送交發票人將發票日補正完畢，並提出如附表所示本票 1
    紙為證，則相對人提起本件抗告時，附表所示本票既已具備
    票據法所規定之應記載事項，其形式要件即屬具備，揆諸前
    引最高法院判例意旨，聲請人執附表所示本票聲請本院裁定
    強制執行，自無不合。抗告意旨據此指摘原裁定不當，尚非
    無據。爰由本院將原裁定廢棄，並裁定如主文第2項所示。
五、又按依法應由關係人負擔費用者，法院裁定命關係人負擔時
    ，應一併確定其數額；前項費用之負擔，有相對人者，準用
    民事訴訟法有關訴訟費用之規定，非訟事件法第24條第 1項
    及同法第21條第 2項分別定有明文。本件抗告業經裁定在案
    ，依上開法條規定，本院應予確定非訟費用額。茲因本件聲
    請，除抗告人於原審繳交聲請費新臺幣（下同）2,000 元及
    於本審繳納抗告費 1,000元外，兩造未有其餘費用支出，爰
    就本件原審程序費用及抗告費用併予確定如主文第 3項所示
    。
六、據上論結，本件抗告為有理由，依非訟事件法第46條、第21
    條第2項，第24條第1項，民事訴訟法第492條、第495條之 1
    第1項、第450條、第78條，裁定如主文。
中    華    民    國    97    年    2     月    29    日
                  民事第二庭    審判長法  官  楊清安
                                      法  官  曾鴻銘
                                      法  官  周紹武
如不服本裁定，僅得於收受本裁定正本送達後10日內，以適用法
規顯有錯誤為理由，向本院提出再抗告狀，（須附繕本一份及繳
納再抗告裁判費新台幣1,000元），經本院許可後始可再抗告。
中    華    民    國    97    年    2     月    29    日
                                      書記官  余吉祥
┌─────────────────────────────────────┐
│附表：                                                     97年度抗字第9號│
├──┬──────┬────────┬───────┬───────┬──┤
│編號│發  票  日  │ 票  面  金  額 │到    期    日│票  據  號  碼│備考│
│    │            │ （新  臺  幣） │（利息起算日）│              │    │
├──┼──────┼────────┼───────┼───────┼──┤
│001 │89年1月6日  │3,000,000元     │89年6月6日    │248125        │    │
└──┴──────┴────────┴───────┴───────┴──┘


司法院資訊處製作；財團法人民間司法改革基金會備份。
